臺灣臺南地方法院民事判決　九十一年度訴字第一○八三號
　　原　　　告　乙○○
　　　　　　　　　　　　　　送.
　　被　　　告　甲○○
右當事人間請求給付借款事件，本院判決如左：
　　主　　　文
原告之訴及其假執行之聲請均駁回。
訴訟費用由原告負擔。
　　事實及理由
一、本件原告起訴主張：被告於民國（下同）七十九年三、四月間經濟發生困難，當
　　時被告為原告之姊夫，遂向原告借款新台幣（下同）二百萬元，約定於款項入戶
　　後三個月內清償，原告遂於七十九年三月十三日、四月十二日分別匯入、存入被
　　告設在合作金庫的帳戶各一百萬元。被告本應於同年六月十三日、七月十二日清
　　償原告款項，詎料，被告屆期未能清償借款，經原告催討，被告當時未返還借款
　　，原告念及有姻親關係，故迄未起訴請求，然因被告已與原告姐姐在八十六年間
　　離異，兩造已無情分可言，故再經催討，被告卻仍不給付，爰依消費借貸之法律
　　關係訴請被告清償借款等語，並聲明：（一）被告應給付原告二百萬元，及自八
　　十六年五月十五日起至清償日止，按週年利率百分之五計算之利息。（二）願供
　　擔保請准宣告假執行。
二、被告則以：（一）其並未於七十九年三、四月間，向原告借貸二百萬元，當時被
　　告經濟狀況極佳，毋需向原告借貸。（二）原告雖曾於七十九年三月十三日及四
　　月十二日分別匯人、存入被告在合作金之帳戶內各一百萬元，惟此係原告之前向
　　被告借貸，嗣後返還予被告之款項，絕非被告向原告借貸。（三）原告固曾匯款
　　入被告之帳戶，惟並不能據此即能證明被告曾向原告借貸款項，原告之請求自無
　　理由等語，並聲明：（一）原告之訴駁回。（二）如受不利之判決，願供擔保請
　　准免為假執行。
三、按民事訴訟如係由原告主張權利者，應先由原告負舉證之責，若原告不能舉證，
　　以證實自己主張之事實為真實，則被告就其抗辯事實即令不能舉證，亦應駁回原
　　告之請求。又按稱消費借貸者，謂當事人約定，一方移轉金錢或其他代替物之所
　　有權於他方，而他方以種類、品質、數量相同之物返還之契約。消費借貸，因金
　　錢或其他代替物之交付而生效力。民法第四百七十四條、第四百七十五條分別定
　　有明文。故當事人主張有金錢借貸關係存在，須就其發生所須具備之特別要件即
　　金錢之交付及借貸意思表示互相一致負舉證之責任，若僅證明有金錢之交付，未
　　證明借貸意思表示互相一致者，尚不能認為有金錢借貸關係存在。本件原告主張
　　其所交付之前開款項係借款，係舉其父親劉介琨、母親劉江來有為證人，並提出
　　匯款回條、活期存款單影本各一紙為證，然被告雖自認收受該二百萬元款項無訛
　　，惟辯稱其所收受之二百萬元係原告清償積欠被告之債務，而非其向原告借款等
　　語，則揆諸前開說明，原告就前開匯款或存款係被告向其借款自應負其舉證之責
　　。惟查，原告雖舉證人劉介琨、劉江來有為證人，而證人亦到庭附和原告之主張
　　，然證人與原告既有父母子女之親，本即難期其證詞之公允；況經本院依職權隔
　　離訊問原告與證人，就有關系爭借款之數額及時間，原告係陳稱被告分二次向其
　　借款，每次均借一百萬元等語，但證人劉介琨、劉江來有卻證稱被告係一次向原
　　告借款二百萬元，經證人建議，原告乃先給付一百萬元，俟下個月，因被告仍有
　　需求，原告始再給付一百萬元云云，是證人之證詞與原告之陳稱並不一致，自尚
　　難遽採為認定系爭二百萬元係借款之有利證據，而原告復未能提出其他事證以證
　　明系爭借款契約存在，從而，原告本於消費借貸之法律關係，請求被告給付二百
　　萬元及自八十六年五月十五日起之法定遲延利息，即屬無據，應予駁回。而原告
　　之訴既經駁回，其假執行之聲請即失所依附，應併予駁回。
四、本件事證已臻明確，兩造其餘主張陳述及所提之證據，均與本件無涉，自毋庸予
　　以審酌，附此敘明。
五、結論：原告之訴為無理由，依民事訴訟法第七十八條，判決如主文。
中　　　華　　　民　　　國　　九十一　　年　　　十　　　月　　　三　　　日
　　　　　　　　　　　　　　　　臺灣臺南地方法院民事第二庭
~B法　　　官　洪　碧　雀
右為正本係照原本作成。
如對本判決上訴，須於判決送達後廿日內向本院提出上訴狀。
中　　　華　　　民　　　國　　九十一　　年　　　十　　　月　　　三　　　日
~B法院書記官　顏　惠　華
